ACORDAO-COMPLETO-2530089

ACÓRDÃO DE RELAÇÃO

ACÓRDÃO DE RELAÇÃO 1470/2022 ATA 8/2022 - SEGUNDA CÂMARA

Acórdão 1470/2022-TCU-Segunda Câmara
VISTOS, relacionados e discutidos estes autos em que, nessa fase, trata de Embargo de Declaração em Aposentadoria, interposto por Evelise Fernandes Capilé Dardé contra o Acórdão 8475/2021-TCU-Segunda Câmara - (Peça 50) (Relator: Ministro Raimundo Carreiro) , proferido na Sessão Telepresencial da Segunda Câmara de 29/6/2021 nos seguintes termos:
"VISTOS, relatados e discutidos estes autos de embargos de declaração opostos em face do Acórdão 8766/2020-TCU-Segunda Câmara, 
ACORDAM os Ministros do Tribunal de Contas da União, reunidos em Sessão da Segunda Câmara, ante as razões expostas pelo Relator, em: 
9.1. com fundamento no art. 34 da Lei nº 8.443/1992, conhecer dos embargos de declaração opostos por Evelise Fernandes Capile Darde (XXX.155.561-XX) para, no mérito, acolhê-los, sem efeitos modificativos, somente para esclarecer as omissões relativas à alegada ausência de fundamentos fáticos e jurídicos na decisão atacada, bem como da alegada aplicação retroativa de jurisprudência, da quebra do princípio da uniformidade de interpretação e aplicação do Direito e de vulneração dos princípios da segurança jurídica, da isonomia e do direito adquirido, nos termos do voto que integra esta deliberação. 
9.2. dar ciência deste Acórdão à embargante, ao Órgão responsável pela concessão e demais interessados informando-os de que o teor integral poderá ser obtido no endereço eletrônico www.tcu.gov.br/acordaos"
Considerando a intempestividade dos embargos de declaração;
Considerando os pareceres da Secretaria de Recursos (peças 61 a 64) ;
ACORDAM os Ministros do Tribunal de Contas da União, por unanimidade, com fundamento nos artigos 32 e 34 da Lei 8.443, de 1992, c/c o artigo 287 do RI/TCU; em:
a) não conhecer dos embargos de declaração opostos por Evelise Fernandes Capilé Dardé contra o Acórdão 8475/2021-TCU-Segunda Câmara - (Peça 50) (Relator: Ministro Raimundo Carreiro) , por ser intempestivo.
b) dar ciência deste Acórdão ao recorrente.
c) informar aos interessados que o presente Acórdão pode ser acessado por meio do endereço eletrônico www.tcu.gov.br/acordaos.
1. Processo TC-Processo 002.079/2020-8 (APOSENTADORIA) 
	1.1. Recorrente: Evelise Fernandes Capile Darde (XXX.155.561-XX) .
	1.2. Interessados: Evelise Fernandes Capile Darde (XXX.155.561-XX) .
	1.3. Órgão/Entidade: Tribunal Regional do Trabalho da 24ª Região/MS.
	1.4. Relator: Ministro Antonio Anastasia.
	1.5. Representante do Ministério Público: Procurador Rodrigo Medeiros de Lima.
	1.6. Relator da deliberação recorrida: Ministro Raimundo Carreiro
	1.7. Unidades Técnicas: Secretaria de Recursos (Serur) ; Secretaria de Fiscalização de Integridade de Atos e Pagamentos de Pessoal e de Benefícios Sociais (Sefip) .
	1.8. Representação legal: Jean Carlos de Andrade Carneiro (12779/OAB-MS) , Lucas Augusto Capile Pinotti (19305/OAB-MS) e outros, representando Evelise Fernandes Capile Darde. 
	1.9. Determinações/Recomendações/Orientações: não há.

Segunda Câmara

Evelise Fernandes Capile Darde (XXX.155.561-XX).

ANTONIO ANASTASIA

Ministro Raimundo Carreiro

Jean Carlos de Andrade Carneiro (12779/OAB-MS), Lucas Augusto Capile Pinotti (19305/OAB-MS) e outros, representando Evelise Fernandes Capile Darde.

Procurador Rodrigo Medeiros de Lima.

APOSENTADORIA (APOS)

Secretaria de Recursos (Serur); Secretaria de Fiscalização de Integridade de Atos e Pagamentos de Pessoal e de Benefícios Sociais (Sefip).